【裁判字號】    89,訴,2282
【裁判日期】    891128
【裁判案由】    清償借款
【裁判全文】
臺灣臺中地方法院民事判決  八十九年度訴字第二二八二號
    原      告  彰化商業銀行股份有限公司
    法定代理人  乙○○
    訴訟代理人  甲○○
    被      告  丁○○
    兼      右
    訴訟代理人  丙○○      住.
右當事人間請求清償借款事件，本院判決如左：
    主      文
被告應連帶給付原告新台幣肆佰肆拾貳萬貳仟玖佰捌拾玖元，及其中新台幣佰玖拾
萬貳仟肆佰拾肆元自民國八十八年六月十一日起至清償日止，按年息百分之九˙
二一五計算之利息，並自民國八十八年七月十二日起至清償日止，在六個月以內者，
按上開利率百分之十，超過六個月者，按上開利率百分之二十計付違約金；其餘新台
幣肆拾玖萬零伍佰伍拾伍元，自民國八十八年六月二十三日起至清償日止，按年息百
分之九˙二一五計算之利息，並自民國八十八年七月二十四日起至清償日止，在六個
月以內者，按上開利率百分之十，超過六個月者，按上開利率百分之二十計付違約金
。
訴訟費用由被告連帶負擔。
本判決於原告以新台幣壹佰肆拾柒萬伍仟元或同面額之中央政府建設公債八十三年度
甲類第三期債票供擔保後，得假執行。但被告如於假執行程序實施前，以新台幣肆佰
肆拾貳萬貳仟玖佰捌拾玖元為原告預供擔保，得免為假執行。
    事      實
甲、原告方面：
  一、聲明：除假執行擔保金額外，如主文所示。
  二、陳述：被告丙○○以其餘被告為連帶保證人，於民國八十五年十二月十一日向
      原告借用新台幣（下同）肆佰伍拾萬元，約定利息按年息百分之九˙二一五計
      算，逾期清償在六個月以內者，按上開利率百分之十，超過六個月者，按上開
      利率百分之二十計付違約金，詎被告並未依期繳納本息，應視為已屆清償期，
      屢向被告催討，均置之不理，本利迄未清償。
  三、證據：提出借據三紙、約定書二紙為證。
乙、被告方面：
  一、聲明：駁回原告之訴及其假執行之聲請。如受不利判決，願供擔保免為假執行
      。
  二、陳述：本件原告以其中一百九十五萬餘元債權，就被告之房屋聲請假扣押，故
      本件借款應扣除上開一百九十五萬餘元部分。
  三、證據：提出本院八十九年度裁全辰字第五六三三號聲請假扣押民事事件八十九
      年八月聲請狀乙件為證。
    理      由
一、本件原告主張之事實，已據其提出借據三紙、約定書二紙為證，核屬相符，自堪
    信為真實。被告雖辯稱：原告以其中一百九十五萬餘元債權，就被告之房屋聲請
    假扣押，故本件借款應扣除上開一百九十五萬餘元部分，並提出本院八十九年度
    裁全辰字第五六三三號聲請假扣押民事事件八十九年八月聲請狀乙件為證，惟查
    假扣押案件僅係民事訴訟之保全程序，債權人既不因聲請假扣押實際獲償，被告
    主張扣除云云，自屬無據。
二、原告依消費借貸及連帶保證契約請求被告連帶給付借款新台幣肆佰肆拾貳萬貳仟
    玖佰捌拾玖元，及其中新台幣佰玖拾萬貳仟肆佰拾肆元自民國八十八年六
    月十一日起至清償日止，按年息百分之九˙二一五計算之利息，並自民國八十八
    年七月十二日起至清償日止，在六個月以內者，按上開利率百分之十，超過六個
    月者，按上開利率百分之二十計付違約金；其餘新台幣肆拾玖萬零伍佰伍拾伍元
    ，自民國八十八年六月二十三日起至清償日止，按年息百分之九˙二一五計算之
    利息，並自民國八十八年七月二十四日起至清償日止，在六個月以內者，按上開
    利率百分之十，超過六個月者，按上開利率百分之二十計付違約金為有理由，應
    予准許。
三、兩造均陳明願供擔保，請求宣告假執行或免為假執行，經核均無不合，茲分別酌
    定擔保金額，予以准許。
四、據上論結，本件原告之訴為有理由，依民事訴訟法第八十五條第二項、第三百九
    十條第二項、第三百九十二條，判決如主文。
中      華      民      國    八十九    年    十一      月    二十八    日
                                臺灣臺中地方法院民事第三庭
~B法      官  林慧貞
右為正本係照原本作成
如對本判決上訴須於判決送達後廿日內向本院提出上訴狀
中      華      民      國    八十九    年    十一      月    二十九    日
~B法院書記官


司法院資訊處製作；財團法人民間司法改革基金會備份。
